臺灣高雄地方法院刑事判決　　　　　　　 95年度訴字第803號
公　訴　人　臺灣高雄地方法院檢察署檢察官
被　　　告　甲○○
選任辯護人　林樹根律師
　　　　　　邱麗妃律師
　　　　　　莊雯琇律師
上列被告因違反毒品危害防制條例案件，經檢察官提起公訴（94
年度偵字第15927號），本院判決如下：
   主  文
甲○○販賣第一級毒品，處有期徒刑拾年，扣案之第一級毒品海
洛因壹包（淨重零點壹陸公克，空包裝重零點貳陸公克），沒收
銷燬之；未扣案之0000000000號行動電話（不含門號晶片）壹支
沒收，如全部或一部不能沒收時，追徵其價額；未扣案之販賣毒
品所得新臺幣壹仟元沒收，如全部或一部不能沒收時，以其財產
抵償之。
    事  實
一、甲○○明知海洛因係毒品危害防制條例所管制之第一級毒品
    ，非經許可不得販賣，竟意圖營利，基於販賣第一級毒品海
    洛因之犯意，以每錢（3.75 公克）約新台幣（下同）15,00
    0 元之代價，向姓名年籍不詳綽號「阿老」之成年男子購買
    海洛因後，於民國94年7 月8 日某時，由丙○○持00000000
    00號門號之手機，撥打甲○○所有且供販毒使用之00000000
    00號門號之手機，相互聯繫，約定以1,000 元之價格，出售
    第一級毒品海洛因1 小包予丙○○，嗣於同日下午2 時許在
    不詳地點，由甲○○販賣交付第一級毒品海洛因1 小包予丙
    ○○。經警依通訊監察所得，於同日下午6 時30分許，前往
    甲○○居住之高雄市○○區○○路142 巷3 號「楠都賓館」
    第226 號房間，經甲○○同意渠等入內搜索，在該房間內，
    查獲並扣得甲○○所有而與本件販賣第一級毒品無關之第一
    級毒品海洛因3 包（合計淨重15.20 公克，空包裝總重1.18
    公克）、疑似第二級毒品甲基安非他命1 包、注射針筒1 支
    、吸食器1 個、分裝器1 支，而丙○○隨後在搜索過程中，
    至該址找甲○○，復經警在丙○○所持皮包內，扣得上開甲
    ○○販賣交付予丙○○之第一級毒品海洛因1 小包（淨重0.
    16公克，空包裝重0.26公克），經丙○○於接受警詢時，供
    出毒品係購自甲○○後，始獲上情。
二、案經內政部警政署保安警察第三總隊第二大隊移送臺灣高雄
    地方法院檢察署檢察官偵查起訴。
    理  由
壹、程序方面：
一、證人丙○○於警詢及偵訊中之證述有證據能力：
(一)、按現行刑事訴訟法採行直接審理原則及言詞審理原則，並保
    障被告之反對詰問權，明定被告以外之人於審判外之言詞或
    書面陳述，除法律有規定者外，原則上不得作為證據。另為
    兼顧現實需要及真實之發現，乃本於例外從嚴之立場，許於
    具備必要性及可信性之特別情況下，例外地承認其有證據能
    力。刑事訴訟法第159 條之3 規定：「被告以外之人於審判
    中有下列情形之一，其於檢察事務官、司法警察官或司法警
    察調查中所為之陳述，經證明具有可信之特別情況，且為證
    明犯罪事實之存否所必要者，得為證據：一、死亡者。二、
    身心障礙致記憶喪失或無法陳述者。三、滯留國外或所在不
    明而無法傳喚或傳喚不到者。四、到庭後無正當理由拒絕陳
    述者。」其立法理由在於考量審判程序中，一旦發生事實上
    無從為直接審理之原因，如一概否定該陳述之證據適格，不
    免違背實體真實發現之訴訟目的，為補救採納傳聞法則，實
    務上所可能發生蒐證困難之問題，始例外地承認該審判外之
    陳述，得採為證據（最高法院95年度台上字第4333號判決參
    照）。查證人丙○○為與被告為同時遭警逮捕之人，於警詢
    所證，固屬被告以外之人於審判外之言詞陳述。惟證人經本
    院依法合法傳、拘均未到庭，有本院之送達證書、拘提報告
    書在卷足憑（見本院卷第53、56、102 、103 、118 、123
    頁）。又證人丙○○與被告素無怨隙，況被告自陳證人丙○
    ○曾多次以電話或簡訊向伊示好（見本院卷第137 頁），則
    該證人當更無設詞構陷被告有本件犯行之可能，證人丙○○
    於警詢所稱，應屬可信。故其於警詢陳述，既具有可信之特
    別情況，並為證明犯罪事實存否之必要，依刑事訴訟法第15
    9 條之3 規定，應有證據能力。
(二)、次按刑事訴訟法第159 條之1 第2 項規定：「被告以外之人
    於偵查中向檢察官所為之陳述，除顯有不可信之情況者外，
    得為證據。」然刑事訴訟法，為保障被告之反對詰問權，已
    採納英美之傳聞法則，而被告以外之人於偵查中向檢察官所
    為之陳述，其本質屬傳聞證據，依傳聞法則，原無證據能力
    ，係因立法者以刑事訴訟法規定檢察官代表國家偵查犯罪、
    實施公訴，依法有訊問被告、證人、鑑定人之權，且實務運
    作時，偵查中檢察官向被告以外之人所取得之陳述，原則上
    均能遵守法律規定，不致違法取供，其可信性極高，為兼顧
    理論與實務為由，而例外設定其具備非顯不可信之要件時，
    得為證據（最高法院95年度台上字第3220號判決參照）。又
    參酌大法官釋字第582 號解釋暨理由書認為確保被告對證人
    之詰問權，證人（含其他具證人適格之人）「於審判中」，
    應依人證之法定程序，到場具結陳述，並接受被告之詰問，
    其陳述始得作為認定被告犯罪事實之判斷依據，亦僅明確表
    示「在審判中」，被告對於證人之詰問權，應予保障，並未
    要求檢察官於偵查中訊問證人，亦須賦予被告詰問證人之權
    。蓋偵查中並無對立之當事人，更無交互詰問制度之設計，
    自無所謂保障被告詰問權之問題，要求檢察官於偵查中訊問
    證人時，必須賦予被告詰問之機會，則被告因故未能到場或
    刻意不到場，豈不意味檢察官即須等候被告到場，始能進行
    訊問，果然如此，則偵查機關進行偵查作為，均須被告適時
    之配合，又如何有效蒐集證據、追訴犯罪？查證人丙○○於
    偵查中向檢察官所為向被告購買毒品情形之陳述，經核與其
    於警詢中所作陳述係前後一致，且已依法於檢察官訊問前具
    結，可擔保其係據實陳述，而被告及其辯護人對於上開證人
    未曾主張向檢察官所為之陳述，有非出於真意或有何違法取
    供之情形，本院亦查無檢察官有以不正方法取證，或有任何
    其他顯有不可信之情事，況嗣經本院於審理中對證人丙○○
    依法傳、拘均未到庭，方致被告對之無從行使反對詰問權，
    已說明如前，是足認證人丙○○於偵查中向檢察官所為之陳
    述，應具有證據能力，得為本案之證據。
二、被告所使用0000000000號行動電話之監聽譯文有證據能力：
    再按司法警察機關因偵辦刑事案件，為蒐集或調查證據，而
    有實施通訊監察之必要者，於偵查中應由檢察官依職權或聲
    請核發通訊監察書，載明應記載事項，始得為之，其有急迫
    之情形經檢察官口頭通知先予執行通訊監察者，亦應於二十
    四小時內補發通訊監察書，此為通訊保障及監察法第5 條、
    第6 條、第11條所明定。本件被告固辯稱：本件起訴書所引
    被告自94年6 月1 日起至同年月30日止之通訊監聽譯文（見
    94年偵字第15927 號偵查卷第27至43頁），並無通訊監察書
    附卷以證明其為合法監聽，應無證據能力云云，惟據檢察官
    就此嗣後補陳之通訊監察書3 紙（見本院卷第81至87頁），
    足證上開監聽均係經臺灣高雄地方法院檢察署檢察官核發通
    訊監察書予以監聽錄音所製作，且被告於本院審判時，就所
    提示之上揭通訊監聽譯文令其辯認時，亦不否認監聽譯文之
    內容為真正，則該監聽譯文自有證據能力。
三、證人莊月雯於偵訊中之證述：
    被告就證人莊月雯於偵訊時之證述辯以：檢察官於偵訊莊月
    雯當時，並未予被告行使反對詰問權之機會，故顯有不可信
    之情況，應無證據能力云云，惟查證人莊月雯於偵訊中所為
    證詞，係就曾向被告購得第二級毒品安非他命乙節而為，與
    被告本件被訴販賣第一級毒品海洛因之行為無涉，故未為本
    院採為認定被告犯行之證據，是自無就被告上開辯詞是否具
    證據能力進一步審究之必要，附此敘明。
四、除以上情形以外，被告及檢察官於法院調查證據時，均知卷
    內搜索扣押筆錄、扣押物品目錄表等證據資料有第159 條第
    1 項不得為證據之情形，且經本院審理時予以提示或告以要
    旨，各經其等表示意見，而未於言詞辯論終結前聲明異議，
    本院審酌上開證據作成時之情況，並無何違法取證之不適當
    情形，以之作為證據使用係屬適當，依刑事訴訟法第159 條
    之5 第2 項規定，應視為同意而有證據能力。
貳、實體方面：
一、認定犯罪事實所憑之證據及認定之理由：
    訊據被告固坦認明知海洛因係毒品危害防制條例所管制之第
    一級毒品，非經許可不得販賣，且曾以每錢約15,000元之代
    價，向姓名年籍不詳綽號「阿老」之成年男子，購買第一級
    毒品海洛因，又於94年7 月8 日持門號0000000000號行動電
    話與丙○○所持門號0000000000號行動電話聯繫，相約於該
    日下午6 時30分許，在高雄市○○區○○路142 巷3 號「楠
    都賓館」第226 號房間見面，而在該址同為警查獲等事實，
    惟矢口否認有被訴販賣第一級毒品海洛因之犯行，辯稱：伊
    從未曾販賣第一級毒品海洛因予丙○○，係請丙○○幫忙找
    海洛因，讓伊試用云云。經查：
(一)、被告於94年7 月8 日下午2 時許，在不詳地點，將重量不詳
    之第一級毒品海洛因1 小包，販賣交付予證人丙○○之事實
    ，業據證人丙○○迭於警詢、偵查中證稱：伊係透過朋友介
    紹，以其所有0000000000號之行動電話撥打0000000000號之
    行動電話聯絡被告，伊係於94年7 月8 日下午2 時許，向綽
    號賓仔即被告，以1,000 元之代價購得海洛因，即是遭警方
    在伊身上皮包內查獲之海洛因1 小包，最後一次施用海洛因
    係於同日下午3 時許，在家中以將海洛因摻於香菸內之方式
    施用等語明確（見警卷第6 至7 頁、94年度偵字第15927 號
    偵查卷第21頁）。
(二)、警方係於94年7 月8 日下午6 時30分許，在上址查獲被告與
    證人丙○○，並在證人丙○○身上皮包內扣得海洛因1 小包
    等情，除經證人丙○○證陳屬實外，並有記載執行搜索時間
    為94年7 月8 日下午6 時40分許至同日下午6 時50分止之內
    政部警政署保安警察第三總隊第二大隊搜索扣押筆錄3 紙、
    扣押物品目錄表1 紙附卷可稽（見本院卷第89頁、第95至97
    頁）。而當日在證人丙○○所有之皮包內，扣得之白粉1 包
    ，經送法務部調查局以化學呈色法及氣體層析質譜儀分析法
    鑑驗結果，確係第一級毒品海洛因無訛（淨重0.16公克），
    有該局94年10月4 日調科壹字第220021098 號鑑定通知書1
    紙在卷可佐（見本院卷第90頁）；又證人丙○○之尿液檢體
    經高雄市立凱旋醫院檢驗呈現嗎啡陽性反應，此有該院94年
    7 月19日濫用藥物尿液檢驗報告暨尿液採樣對象化名與真實
    姓名對照表（94）年度各1 紙附卷為證（見本院卷第61至62
    頁）。由此益徵證人丙○○上開證稱：於94年7 月8 日下午
    6 時30分許，為警於其皮包內查獲之海洛因1 小包，為伊所
    有，且係自被告購得，最後一次施用海洛因係於同日15時許
    ，在家中以摻於香菸內之方式施用等語屬實，且警方所扣得
    證人丙○○所持有之第一級毒品海洛因1 包，確係被告販賣
    交付予證人丙○○，要屬無疑。
(三)、觀諸卷附0000000000號行動電話通訊監察譯文記載之內容（
    見上開偵查卷第27至43頁），被告曾分別於：(1)94年6 月8
    日7 時28分52秒，與持0000000000號行動電話之姓名不詳之
    男子通話，內容為：「賓仔：你今天要嗎？很漂亮哦！價格
    一樣。我本來就留一台給你。好，我在家等你。男：你有嗎
    ？真的嗎？價格呢？我要一台。」；(2)94年6 月27日下午2
    時7 分33秒，與持0000000000號行動電話綽號「阿凍」不詳
    姓名之人通話，內容為：「阿凍：哥仔，我是阿凍啦！你那
    邊有軟的嗎？有沒有拿好。對，是我要的。那我先追錢後再
    打電話給你。賓仔：有，我還沒有拿在身邊，你要的嗎？好
    。」；(3)94年6 月27日下午2 時29分57秒，與持0000000000
    號行動電話之「銅笙」通話，內容為：「銅笙：賓哥，你在
    哪裡？你那邊現在有女的嗎？你何時回來？賓仔：我在屏東
    。有阿！我回來在打給你。」；(4)94年6 月27日下午6 時3
    分42秒，與持0000000000號行動電話之姓名不詳之男子通話
    ，內容為：「賓仔：你要什麼時候下來？就照那天一樣。價
    格一樣1 萬7,000 元。如果要算，要算到1 萬8,000 元呢！
    你要快一點，不然我要如何給你東西。男：晚一點，你算我
    多少？怎麼比較貴了。是哦！這樣我一會就到了。」上開監
    聽譯文，固非屬得證明被告有於前開時地，販賣第一級毒品
    海洛因與證人丙○○乙節之直接證據，惟參以本院就此監聽
    譯文於審理中詢問被告，被告自承：0000000000號行動電話
    為伊在使用之電話，通聯譯文中，「台」是毒品海洛因或安
    非他命幾錢之意思；海洛因於94年7 月份時市價約1 萬5,00
    0 元至2 萬元等語，得證被告於為本件犯行前之94年6 月間
    ，與他人通話之內容即多有關第一級毒品海洛因詢價、交易
    等情，應堪認定，是茲得佐證證人丙○○前開證述：伊係透
    過朋友介紹，向綽號賓仔之被告購買第一級毒品海洛因等語
    ，應非子虛。
(四)、證人丙○○於偵查中向檢察官所為向被告購買毒品情形之陳
    述，經核與其於警詢中所作陳述係前後一致，且據其證述：
    僅認識被告 1、2 個月。是被告與證人丙○○間並無嫌隙，
    又證人丙○○僅涉犯施用第一級毒品海洛因之犯行，因係初
    犯，依現行毒品危害防制條例之規定，僅須處以觀察勒戒、
    強制戒治之保安處分，而無庸施以刑罰之制裁，是證人丙○
    ○即無遭受刑罰之危險，且其供出被告，亦無法免除觀察勒
    戒或強制戒治之程序，則證人丙○○自無為圖減免刑度而誣
    陷被告之必要。準此，證人丙○○當無誣指被告之可能，其
    所為上開證詞應堪採信。反觀被告為警查獲後，於警察詢問
    是否認識丙○○時，先是陳稱：伊認識，有看過但不是很熟
    （見警卷第2 頁）；嗣於偵訊中檢察官訊問是否有販賣第一
    級毒品海洛因與證人丙○○時，被告始再辯稱：因為丙○○
    之先生有欠伊錢，所以丙○○才亂說話云云（見上開偵查卷
    第11頁）；於本院審理時，竟又稱：與證人丙○○已認識約
    1 年，丙○○偶會發簡訊向伊表達愛慕之意云云（見本院卷
    第137 頁），由此可知被告對與證人丙○○間之關係，前後
    供詞反覆不一，且互相矛盾。況且，果如被告所言，伊曾借
    款予證人丙○○之先生，則被告對於證人丙○○之夫，顯有
    恩惠，證人丙○○若欲誣陷，豈有不誣陷與其有仇怨之他人
    ，反而誣陷對其有恩之被告之理！由此足見，被告前開辯解
    ，無非係臨訟卸責之詞，不足採信，而應以證人丙○○之上
    揭證詞為可採。
(五)、被告另又辯稱：未曾販賣第一級毒品海洛因與丙○○，伊曾
    請丙○○幫忙找海洛因，且丙○○有時會拿海洛因來給伊試
    用，自認識以來，大約有 4、5 次云云。惟海洛因之市價不
    斐，物稀價昂，均係以微量單位計價，此為被告所自承，衡
    諸常理焉有由丙○○多次無條件免費提供海洛因與被告施用
    之可能，再參以前開通訊監察譯文之內容，多見係關於他人
    向被告詢問毒品之價格，而未見有被告向他人調借、請求試
    用毒品之情事，堪認被告前開辯稱與證人丙○○聯絡，係為
    請求丙○○幫忙找海洛因供伊試用等情，委無足採。此外，
    就上開通訊監察譯文內容所載，被告固再辯以：當時伊剛交
    保出來，所以到處跟人家打聽價格，才能拿到比較便宜之東
    西，別人向伊問價格，係因伊要騙別人自己也有毒品，避免
    被隨便哄抬價格云云，惟審酌前開通訊監察譯文所載，被告
    鮮少向他人打聽毒品價格，反多係為向他人報價者，此已與
    被告所辯不符，況被告若僅是為避免他人哄抬價格，而向他
    人誆稱己有毒品，又何以前開通訊監察譯文中會出現多次疑
    似約定毒品交易地點之對話內容，甚且甘冒販毒罪重典懲罰
    之危險，亦與常理不符，是被告此部分之辯詞，已然啟人疑
    竇，殊非可採。
(六)、海洛因係毒品危害防制條例所管制之第一級毒品，業經政府
    嚴禁流通，並強力查緝，一般毒品交易，風險甚高，稍一失
    慎將面臨法律之嚴厲制裁，故毒品交易者，莫不以極端隱密
    之方式進行，以減少遭查獲之風險，而檢警機關經常利用監
    聽方式進行蒐證，則經報章媒體多次披露，從事毒品交易之
    人，對此不可能不知，因而毒品交易者，為防範電話遭檢警
    機關監聽，均使用暗語進行溝通，並避免在電話中交談關於
    毒品交易之相關細節，故檢警機關對可能涉犯毒品危害防制
    條例者，長期施以通訊監察，若能因此獲得毒品交易之蛛絲
    馬跡，以進行相關之查訪及蒐證，即屬難能可貴，不可能期
    待經由電話監聽而明確得知毒品交易之時間、地點及金額，
    是被告以其長期受監聽為由，辯以被告果真販賣第一級毒品
    海洛因，自可從監聽過程中得知被告販賣第一級毒品海洛因
    之時間、地點，即可於94年7 月8 日下午2 時許，當場查獲
    證人丙○○與被告交易毒品，何以遲至該日下午6 時30分許
    方入內搜索云云，顯係出自對偵查實務之片面誤解，而為之
    不當推斷。
(七)、綜上所述，被告所辯各節，均不足採信，本案事證明確，被
    告上揭販賣第一級毒品海洛因之犯行，洵堪認定，應予依法
    論科。
二、論罪部分：
(一)、核被告等所為，係犯毒品危害防制條例第4 條第1 項之販賣
    第一級毒品罪。又：
  1.查本件被告所犯上開毒品危害防制條例第4 條第1 項規定，
    法定刑中得併科罰金刑，而被告行為後，94年2 月2 日修正
    公布之刑法業於95年7 月1 日施行，其中刑法第33條第5款
    有關罰金刑部分已有修正，依修正前之規定：「罰金：（銀
    元）1 元以上」，並應依罰金罰鍰提高標準條例第1 條規定
    ，就其原定數額得提高為2 倍至10倍，但法律已依一定比率
    規定罰金或罰鍰之數額或倍數者，依其規定。然修正後之刑
    法第33條第5 款則規定：「罰金：新臺幣1,000 元以上，以
    百元計算之」，而95年6 月14日修正公布之刑法施行法第1
    之1 條第2 項規定：「94年1 月7 日刑法修正時，刑法分則
    編未修正之條文定有罰金者，自94年1 月7 日刑法修正施行
    後，就其所定數額提高為30倍，但72年6 月26日至94年1 月
    7 日新增或修正之條文，就其所定數額提高為3 倍」，比較
    修正前後之罰金刑輕重，該罰金刑之最低刑度於修法後已有
    加重，故以修正前之規定有利於被告。
  2.本件被告於犯罪時之刑法第64條第2 項、第65條第2 項有關
    死刑或無期徒刑減輕之規定分別為：「死刑減輕者，為無期
    徒刑，或為15年以下12年以上有期徒刑」、「無期徒刑減輕
    者，為7 年以上有期徒刑」，而95年7 月1 日修正公布施行
    之刑法前開規定則為：「死刑減輕者，為無期徒刑」、「無
    期徒刑減輕者，為20年以下15年以上有期徒刑」，比較修正
    前後之規定，以修正前之規定對被告較為有利。
  3.綜合上述各條文修正前、後之比較，依刑法第2 條第1 項規
    定之「從舊、從輕」原則，自應適用被告行為時之法律，即
    修正前刑法之相關規定，予以論處。又修正後刑法第57條、
    第59條之規定，為法院就刑之裁量及酌減審認標準見解之明
    文化，非屬法律之變更，故無庸比較新舊法，併予敘明（參
    照最高法院95年5 月23日，95年度第8 次刑事庭會議）。
(二)、被告持有第一級毒品的低度行為為販賣第一級毒品之高度行
    為所吸收，不另論罪。
(三)、另查被告意圖牟利，竟販賣第一級毒品海洛因，對於社會之
    危害固屬非微，惟渠販賣毒品所得合計僅1,000 元，經查獲
    販賣之數量亦不多，且依憑卷內事證尚無足認定被告因而獲
    取暴利，此與坊間販賣毒品之大、中盤商等毒梟未可等比，
    惡性尚非甚重，若處以本罪之法定最輕刑之無期徒刑，依社
    會一般觀念不無情輕法重之虞，是被告上開所為客觀上足以
    引起一般同情，衡情堪可憫恕，茲依刑法第59條之規定減輕
    其刑，使輕重得宜，罰當其罪，俾符罪刑相當原則，故依修
    正前刑法第64條第2 項、第65條第2 項、第68條規定，死刑
    減為無期徒刑，或15年以下12年以上有期徒刑，無期徒刑減
    為7 年以上有期徒刑，並就罰金刑部分減輕之。
三、科刑及沒收部分：
(一)、本院審酌被告有施用、轉讓毒品之前科（見卷附臺灣高等法
    院被告前案紀錄表），明知毒品危害人身健康，竟為牟求不
    法利益而販賣第一級毒品，所為不僅助長他人濫用毒品風氣
    ，甚且販賣毒品戕害國民健康至鉅，其因而衍生之治安問題
    更屬層出不窮，甚且嚴重至動搖國本，自不宜輕縱，本院幾
    經審酌，認被告犯罪雖有上開販賣所得、數量非多之考量，
    然其犯罪後未能坦認犯行及事後仍飾詞卸責，未見完全悔意
    等一切情狀，酌情量處如主文所示之刑。
(二)、另自丙○○處扣得之海洛因1 包（淨重0.16公克），經檢驗
    後確認屬毒品危害防制條例所規範之第一級毒品，已如前述
    ，又上開毒品包裝袋1 只（空包裝重0.26公克），用以包裹
    毒品，已因直接觸碰、沾染毒品而難以析離，此有法務部調
    查局93年3 月19日調科壹字第0930011306 0號函附卷可稽，
    自應視同為毒品，均應依毒品危害防制條例第18條第1 項前
    段宣告沒收銷燬，至於上開毒品經送驗鑑耗部分，業已滅失
    ，就此部分，不另為沒收銷燬之諭知。另未扣案之00000000
    00號行動電話1 支，係被告所有且為供被告犯本件販賣第一
    級毒品犯罪所用之物，業據被告供承在卷，復經證人丙○○
    證述明確，已如前述，上開行動電話雖未經扣案，然亦無證
    據證明業已滅失，應依同條例第19條第1 項規定宣告沒收，
    如全部或一部不能沒收時，追徵其價額。未扣案被告販賣毒
    品之對價1,000 元，亦應依同條例第19條第1 項諭知沒收，
    如全部或一部不能沒收時，以其財產抵償之；至上開行動電
    話門號晶片（SIM 卡）部分，被告供稱非伊所有，佐以本院
    依職權函調該門號之申設資料（見本院卷第59至60頁），得
    證被告確非該門號之申請人，該晶片自亦非屬被告所有，故
    上開行動電話門號之晶片卡1 張不予沒收。又本件上開扣案
    第一級毒品海洛因3 包（合計淨重15.20 公克，空包裝總重
    1.18公克，此有法務部調查局94年10月7 日調科壹字第2200
    21095 號鑑定通知書在卷可考）、疑似第二級毒品甲基安非
    他命1 包，被告既已自承其中海洛因1 包及疑似甲基安非他
    命1 包係供自己施用，另外兩包海洛因，為年籍姓名不詳綽
    號「阿忠」之人所有，注射針筒1 支、吸食器1 個、分裝器
    1 支則均為供己施用海洛因之用，佐以被告為警查獲時經警
    採集尿液送驗，亦呈嗎啡、甲基安非他命陽性反應乙情，有
    高雄市立凱旋醫院94年7 月19日濫用藥物尿液檢驗報告1 紙
    在卷可憑（見上開偵查卷第57頁），顯見被告上開供承確屬
    非虛，是本件上開扣案之第一級毒品海洛因3 包、疑似第二
    級毒品甲基安非他命1 包、注射針筒1 支、吸食器1 個、分
    裝器1 支既均與本件被告販賣毒品犯行無涉，自不於本案併
    予宣告沒收銷燬，附此敘明。
四、不另為無罪諭知部分：
(一)、公訴意旨另以：被告甲○○基於販賣第一級毒品海洛因之概
    括犯意，自94年6 月1 日起至同年7 月8 日止，以每錢（3.
    75公克）16,000元之代價，向姓名年籍不詳綽號「阿老」之
    男子購買海洛因後，再稀釋分裝以每公克1,00 0元之代價，
    販賣予莊月雯等不特定人士牟利，嗣於同年7 月8 日下午6
    時30分許，在高雄市○○區○○路142 巷3 號楠都賓館226
    號房，丙○○與被告欲交易海洛因之際，為警當場查獲，因
    認被告此部分亦涉犯毒品危害防制條例第4 條第1 項之連續
    販賣第一級毒品罪嫌等語。
(二)、按犯罪事實應依證據認定之，無證據不得認定犯罪事實，刑
    事訴訟法第154 條第2 項定有明文。又犯罪事實之認定，應
    憑真實之證據，倘證據是否真實尚欠明確，自難以擬制推測
    之方法，為其判斷之基礎；而認定犯罪事實之證據係指足以
    認定被告確有犯罪行為之積極證據而言，該項證據自須適合
    於被告犯罪事實之認定，始得採為斷罪資料。且認定犯罪事
    實所憑之證據，無論直接或間接證據，其為訴訟上之證明，
    須達於通常一般之人均不致有懷疑，而得確信其為真實之程
    度者，始得據為有罪之認定，倘其證明尚未達到此一程度，
    而有合理之懷疑存在時，尚難為有罪之認定基礎。
(三)、本件公訴人認被告除上開本院所認定被告於94年7 月8 日下
    午2 時許，販賣第一級毒品海洛因1 小包與丙○○之外，尚
    涉犯於94年6 月1 日至同年7 月8 日下午6 時30分許，有連
    續販賣第一級毒品海洛因之犯行，無非係以被告所使用0000
    000000號行動電話94年6 月1 日起至同年6 月30日止之通訊
    監察譯文，及證人莊月雯、丙○○之證詞為其依據。訊據被
    告堅詞否認此部分之情事，辯稱伊不認識莊月雯，未曾於94
    年6 月29日在監理站賣1 兩27,000元之海洛因與莊月雯，且
    當時伊剛交保出來，所以才到處跟人家打聽價格，才能拿到
    比較便宜之東西等語（詳見本院卷第130 頁、第143 頁）。
(四)、經查，觀諸證人莊月雯於偵訊時之證詞（見上開偵查卷宗第
    82頁），固坦承有於94年6 月29日，與被告相約在監理站交
    易第二級毒品安非他命之情事，惟並未見有何被告販賣第一
    級毒品海洛因之證述，是自難以逕認被告有為販賣第一級毒
    品海洛因與莊月雯之犯行；次查，據證人即至查獲現場進行
    搜索之警員丁○○到庭具結證稱：94年7 月8 日下午6 時30
    分許，在楠都賓館查獲被告時，丙○○是在搜索一段時間後
    才自己進來，伊不清楚是否有在被告身上或上開查獲現場搜
    出現金等語（見本院卷第69至70頁），足徵被告為警查獲之
    初，證人丙○○未在現場，而係於警方搜索中方始到場，復
    佐以前揭證人丙○○於警詢及偵訊中之證述，均僅提及於94
    年7 月8 日下午2 時許，曾向被告購買第一級毒品海洛因，
    而未陳稱同日下午6 時30分許，有再與被告為毒品交易之情
    ，並參酌卷內事證，均無從令本院形成被告為警查獲時，有
    與丙○○正從事海洛因交易之心證，是自應為被告有利之認
    定；末以，其餘公訴人所指被告販賣第一級毒品海洛因與其
    他不特定人士之犯行，卷內除上開通訊監察譯文外，並無相
    關積極證據足以佐證是否屬實，又據上開通訊監察譯文內容
    ，縱使得證曾有多數不詳年籍姓名之人曾向被告就毒品為詢
    價，甚且為疑似約定交易地點之對話等情，惟在無其他事證
    足資佐證下，自不能僅據該譯文之內容，即認被告有多次販
    賣第一級毒品海洛因與不詳年籍姓名之不特定多數人之犯行
    。
(五)、綜上，除本院所認定上開被告販賣第一級毒品與丙○○之犯
    行外，其餘公訴人所指被告連續販賣第一級毒品海洛因與莊
    月雯、丙○○及其他不特定人之部分，均尚不足以使本院達
    確信其為真實程度之心證，而有合理之懷疑存在，自難為有
    罪之認定，是應認被告犯罪嫌疑不足，惟公訴意旨認此部分
    如成立犯罪，應與被告所為上開有罪之犯行部分，有連續犯
    之裁判上一罪關係，本院爰不另為無罪之諭知，附此敘明。
據上論斷，應依刑事訴訟法第299 條第1 項前段，毒品危害防制
條例第4 條第1 項、第18條第1 項前段、第19條第1 項，刑法第
11條、第2 條第1 項前段、第59條，判決如主文。
本案經檢察官乙○○到庭執行職務。
中　　華　　民　　國　　94　　年　　9 　　月　　13　　日
                  刑事第十庭  審判長法　官  徐美麗
                                    法　官  莊珮吟
                                    法  官  鄭凱文
以上正本證明與原本無異。
如不服本判決，應於收受送達後10日內向本院提出上訴書狀。
中　　華　　民　　國　　94　　年　　9 　　月　　13　　日
                                    書記官  林慧芬
附錄本判決論罪科刑法條全文：
毒品危害防制條例第4 條
製造、運輸、販賣第一級毒品者，處死刑或無期徒刑；處無期徒
刑者，得併科新臺幣1 千萬元以下罰金。
製造、運輸、販賣第二級毒品者，處無期徒刑或7 年以上有期徒
刑，得併科新臺幣7 百萬元以下罰金。
製造、運輸、販賣第三級毒品者，處5 年以上有期徒刑，得併科
新臺幣5 百萬元以下罰金。
製造、運輸、販賣第四級毒品者，處3 年以上10年以下有期徒刑
，得併科新臺幣3 百萬元以下罰金。
製造、運輸、販賣專供製造或施用毒品之器具者，處1 年以上7
年以下有期徒刑，得併科新臺幣1 百萬元以下罰金。
前五項之未遂犯罰之。
